【裁判字號】    98,訴,189
【裁判日期】    980710
【裁判案由】    搶奪等
【裁判全文】
臺灣板橋地方法院刑事判決               98年度訴字第189號
公  訴  人  臺灣板橋地方法院檢察署檢察官
被      告  辛○○
上列被告因搶奪等案件，經檢察官提起公訴（97年度偵字第3339
2 號），本院判決如下：
    主  文
辛○○攜帶兇器竊盜，累犯，處有期徒刑捌月，活動鈑手壹支沒
收。又意圖為自己不法之所有，而搶奪他人之動產，累犯，處有
期徒刑拾月。又攜帶兇器竊盜，累犯，處有期徒刑捌月，活動鈑
手壹支沒收。又意圖為自己不法之所有，而搶奪他人之動產，累
犯，處有期徒刑拾月。又意圖為自己不法之所有，而搶奪他人之
動產，累犯，處有期徒刑拾月。又竊盜，累犯，處有期徒刑陸月
。又意圖為自己不法之所有，而搶奪他人之動產，累犯，處有期
徒刑拾月。又意圖為自己不法之所有，而搶奪他人之動產，累犯
，處有期徒刑捌月。又攜帶兇器竊盜，累犯，處有期徒刑陸月，
活動鈑手壹支沒收。又意圖為自己不法之所有，而搶奪他人之動
產，累犯，處有期徒刑拾月。又攜帶兇器竊盜，累犯，處有期徒
刑捌月，活動鈑手壹支沒收。又意圖為自己不法之所有，而搶奪
他人之動產，累犯，處有期徒刑捌月。又意圖為自己不法之所有
，而搶奪他人之動產未遂，累犯，處有期徒刑捌月。又攜帶兇器
竊盜，累犯，處有期徒刑陸月，活動鈑手壹支沒收。又意圖為自
己不法之所有，而搶奪他人之動產，累犯，處有期徒刑捌月。應
執行有期徒刑玖年，活動鈑手壹支沒收。
    事  實
一、辛○○曾犯竊盜、搶奪案件，經臺灣板橋地方法院以96年訴
    字第3570號判處應執行有期徒刑1 年，甫於民國（下同）97
    年8 月29日執行完畢。仍不知悔改，意圖為自己不法之所有
    ，先後於：
  (一)97年9 月15日10時30分前某時，在臺北縣板橋市○○○路○
    段192 巷12之2 號樓梯間，持客觀上足以致人死傷之活動鈑
    手，趁無人注意之際，竊取甲○○所有車號CWK-837 號重機
    車車牌。復於同日15時40分許，將竊得之上開車牌懸掛於其
    所有之原車號112-CGC 號機車上，在臺北縣板橋市○○路
    399 巷巷口，徒手搶奪寅○○所有之白金項鍊1 條，得手後
    將該項鍊變賣得款花用。
  (二)97年10月14日19時0 分前某時，在臺北縣新莊市○○街76號
    地下室，持客觀上足以致人死傷之活動鈑手，趁無人注意之
    際，竊取庚○○所有之車號P52-009 號重機車車牌。復於：
    (1)同月17日11時許，將竊得之上開車牌懸掛於卯○○所有之
    原車號AX6-416 號機車上，騎乘機車在臺北縣板橋市○○路
    112 巷34號前，徒手搶奪子○○所有之金項鍊1 條，得手後
    將該項鍊變賣得款花用。(2)同月22日11時10分許，以同樣方
    式懸掛竊得車牌騎乘機車，在臺北縣板橋市○○路413 巷2
    弄5 號前，搶奪壬○所有之白金項鍊1 條，得手後將該項鍊
    變賣得款花用。
  (三)97年10月29日12時許，在臺北縣新莊市○○街1 巷2 號前，
    趁辰○○所有之車號GES-693 號重機車停放該處，車未熄火
    之際竊取之。復於：(1)同月30日11時48分至12時7 分間，騎
    乘上開竊得機車，在臺北縣板橋市○○路385 巷10弄6 號前
    ，徒手搶奪丑○○○所有之白金項鍊1 條，得手後將該項鍊
    變賣得款花用。(2)同日11時55分許至12時15分間，騎乘上開
    竊得機車至臺北縣板橋市○○路266 巷5 弄14號，進入該棟
    公寓3 樓樓梯間徒手搶奪巳○○○所有之白金項鍊1 條，得
    手後將該項鍊變賣得款花用。
  (四)97年11月11日11時4 分許前某時，在臺北縣新莊市○○路○
    段63巷38號地下室，持客觀上足以致人死傷之活動鈑手，趁
    無人注意之際，竊取丙○○所有之車號CDA-411 號重機車車
    牌。復於97年11月11日11時4 分許，將上開竊得車牌懸掛於
    卯○○所有之原車號AX6-416 號機車上，騎乘機車在臺北縣
    板橋市○○街23巷內，徒手搶奪己○○所有之金項鍊1 條，
    得手後將該項鍊變賣得款花用。
  (五)97年11月6 日10時許，在臺北縣板橋市○○路489 巷2 號前
    ，持客觀上足以致人死傷之活動鈑手，趁無人注意之際，竊
    取丁○○○所有之車號GIJ-109 號重機車車牌。復於：(1)同
    月7 日10時40分許，將上開竊得車牌懸掛於卯○○所有之原
    車號AX6-416 號機車上，騎乘機車在臺北縣板橋市○○路37
    5 巷1 號與17號後方防火巷交岔口內，徒手搶奪乙○○所有
    之金項鍊1 條，得手後將該項鍊變賣得款花用。(2)同月21日
    13時40分許，以同樣方式懸掛竊得車牌騎乘機車，在臺北縣
    板橋市○○路236 巷118 號1 樓樓梯間，徒手搶奪癸○○○
    所有之白金項鍊1 條，嗣因癸○○○大喊救命，辛○○放棄
    繼續行搶而未遂。
  (六)97年11月17日12時25分前某時，在臺北縣新莊市○○路74號
    地下1 樓，持客觀上足以致人死傷之活動鈑手，趁無人注意
    之際，竊取戊○○所有之車號FLK-982 號重機車車牌。復於
    97年11月17日12時25分許，將上開竊得車牌懸掛於卯○○所
    有之機車上，在臺北縣板橋市○○街54巷巷口，徒手搶奪陳
    林金鳳所有之金項鍊1 條，得手後將該項鍊變賣得款花用。
二、嗣於97年11月23日12時10分許，經警在台北縣板橋市○○路
    135 巷口查獲辛○○本人時，辛○○即先向警員陳述上開一
    、(三)之(2)、(五)之(1)、(六)之搶奪犯行及一、(四)、(六)之竊盜犯行
    ，並於事後接受本院之審判。
三、案經甲○○、庚○○、壬○、丑○○○、巳○○○、丙○○
    、己○○、丁○○○、乙○○、癸○○○、戊○○、陳林金
    鳳訴由臺北縣政府警察局海山分局報請臺灣板橋地方法院檢
    察署檢察官偵查起訴。
    理  由
一、上開事實業據被告辛○○於本院審理時均坦承不諱，核與告
    訴人甲○○、庚○○、壬○、丑○○○、巳○○○、丙○○
    、己○○、丁○○○、乙○○、癸○○○、戊○○、陳林金
    鳳於警詢中指訴之情節及被害人寅○○、子○○、辰○○於
    警詢中指述之情節，均相符合，復有CWK-837 、GES-693 號
    機車之失車唯讀案件基本資料、P52-009 號機車之失車紀錄
    查詢單、CDA-411 、CIJ-109 號車牌之贓物認領保管單、CI
    J-109 、112-CGC 號機車之車籍查詢基本資料及97年9 月15
    日、17日、10月30日、11月7 日、11日、21日之監視錄影畫
    面照片各乙份，在卷可稽，足堪認定。被告上開竊盜、搶奪
    各多次之犯行均臻明確，應予依法論科。
二、查上開活動鈑手乙支，為金屬硬物，在客觀上顯足以對人之
    生命、身體構成危害，應屬兇器之一種，核被告上開事實一
    、(一)、(二)、(1)、(2)、(四)及(六)所為，均係各犯刑法第321 條第
    1 項第3 款之攜帶兇器竊盜罪及同法第325 條第1 項之意圖
    為自己不法之所有，而搶奪他人之動產罪；上開事實一、(三)
    、(1)、(2)所為，係各犯刑法第320 條第1 項之竊盜罪及同法
    第325 條第1 項之意圖為自己不法之所有，而搶奪他人之動
    產罪：上開事實一、(五)、(1)、(2)，則各係犯刑法第321 條第
    1 項第3 款之攜帶兇器竊盜罪及同法第325 條第1 項、第3
    項之意圖為自己不法之所有，而搶奪他人之動產罪及其未遂
    罪。被告就上開事實一、(五)、(2)所為，雖已著手搶奪告訴人
    癸○○○之白金項鍊，惟因告訴人癸○○○大聲呼叫，被告
    遂放棄行搶而未得手，依刑法第25條第1 項之規定，為未遂
    犯，應依同條第2 項之規定，按既遂犯之刑減輕之。被告就
    所犯上開竊盜、搶奪、搶奪未遂各罪間，其犯意各別，應予
    分論併罰。被告於97年11月23日12時10分許，經警在台北縣
    板橋市○○路135 巷口查獲時，即先向警員陳述上開事實一
    、(三)之(2)、(五)之(1)、(六)之搶奪犯行及一、(四)、(六)之竊盜犯行
    ，業據告訴人巳○○○、丙○○、乙○○、戊○○、陳林金
    鳳5 人於警詢中供述明確，並據本院認定在卷，被告復於事
    後接受本院之審判，已符刑法第62條前段規定「自首」之要
    件，是就被告上開事實一、(三)之(2)、(五)之(1)、(六)之搶奪犯行
    及一、(四)、(六)之竊盜犯行，應依刑法第62條前段之規定，減
    輕其刑。又被告曾犯竊盜、搶奪案件，經臺灣板橋地方法院
    以96年訴字第3570號判處應執行有期徒刑1 年，甫於民國97
    年8 月29日執行完畢，此有被告之臺灣高等法院被告前案紀
    錄表乙份可佐，其復於5 年內，故意再犯有期徒刑以上各罪
    ，為累犯，應依刑法第47條第1 項之規定，加重其刑。爰審
    酌被告上開各件犯罪之動機、目的、手段、所生危害及被告
    犯罪後之態度等一切情狀，量處如主文所示之刑，再定其應
    執行之刑，以資儆懲。
三、上開活動鈑手乙支，雖未據扣押在案，惟既為被告所有供上
    開竊盜罪所用之物，復無法證明其已滅失不存，自仍應依刑
    法第38條第1項第2款之規定，宣告沒收之。
據上論斷，應依刑事訴訟法第299 條第1 項前段，刑法第320 條
第1 項、第321 條第1 項第3 款、第325 條第1 項、第3 項、第
25條、第47條第1 項、第62條前段、第51條第5 款、第38條第1
項第2 款，刑法施行法第1 條之1 第1 項、第2 項前段，判決如
主文。
本案經檢察官黃筵銘到庭執行職務。
中    華    民    國    98    年    7     月    10    日
                  刑事第七庭  審判長法  官  戴嘉清
                                    法  官  陳信旗
                                    法  官  林晏鵬
以上正本證明與原本無異
如不服本判決應於送達後10日內向本院提出上訴狀
                                    書記官  陳映孜
中    華    民    國    98    年    7     月    10    日
附錄法條：刑法第320 條、第321 條、第325 條
中華民國刑法第320條
（普通竊盜罪、竊佔罪）
意圖為自己或第三人不法之所有，而竊取他人之動產者，為竊盜
罪，處 5 年以下有期徒刑、拘役或 5 百元以下罰金。
意圖為自己或第三人不法之利益，而竊佔他人之不動產者，依前
項之規定處斷。
前二項之未遂犯罰之。
中華民國刑法第321條
（加重竊盜罪）
犯竊盜罪而有左列情形之一者，處 6 月以上、 5 年以下有期徒
刑：
一、於夜間侵入住宅或有人居住之建築物、船艦或隱匿其內而犯
之者。
二、毀越門扇、牆垣或其他安全設備而犯之者。
三、攜帶兇器而犯之者。
四、結夥三人以上而犯之者。
五、乘火災、水災或其他災害之際而犯之者。
六、在車站或埠頭而犯之者。
前項之未遂犯罰之。
中華民國刑法第325條
（普通搶奪罪）
意圖為自己或第三人不法之所有，而搶奪他人之動產者，處 6 月
以上 5 年以下有期徒刑。
因而致人於死者，處無期徒刑或 7 年以上有期徒刑，致重傷者，
處 3 年以上 10 年以下有期徒刑。
第 1 項之未遂犯罰之。


司法院資訊處製作；財團法人民間司法改革基金會備份。
